【裁判字號】    97,訴,4412
【裁判日期】    971120
【裁判案由】    毒品危害防制條例
【裁判全文】
臺灣板橋地方法院刑事判決              97年度訴字第4412號
公  訴  人  臺灣板橋地方法院檢察署檢察官
被      告  甲○○
上列被告因違反毒品危害防制條例案件，經檢察官提起公訴（97
年度毒偵字第6962號），本院合議庭裁定改依簡式審判程序審理
，並判決如下：
    主      文
甲○○施用第一級毒品，累犯，處有期徒刑壹年。
    事實及理由
一、本案犯罪事實、證據，除證據部分補充「甲○○於本院訊問
    時之自白。」外，其餘均引用附件檢察官起訴書之記載。
二、被告甲○○所犯為死刑、無刑徒刑或最輕本刑為3 年以上有
    期徒刑以外之罪，其於準備程序中就被訴事實為有罪之陳述
    ，經法官告知簡式審判程序之旨，並聽取公訴人之意見後，
    依刑事訴訟法第273 條之1 第1 項規定，裁定由受命法官獨
    任進行簡式審判程序，合先敘明。
三、按觀察、勒戒或強制戒治執行完畢釋放後，5 年內再犯第10
    條之罪者，檢察官或少年法院（地方法院少年法庭）應依法
    追訴或裁定交付審理，毒品危害防制條例第23條第2 項定有
    明文；然前所謂5 年期間之計算，係指相鄰之前後2 次施用
    毒品時間之間隔而言，非自初次起算其5 年期間，此乃因現
    行毒品危害防制條例就施用毒品者，祇於「初犯」及「5 年
    後再犯」2 種情形，有其追訴條件之限制，即須於初犯經觀
    察、勒戒或強制戒治釋放後，5 年內均無施用毒品之行為，
    始能認其前所實施之觀察、勒戒或強制戒治已足遮斷毒癮。
    查被告前於民國87年間因施用毒品案件，經本院以87年度毒
    聲字第1023號裁定令入強制戒治處所施以強制戒治，於入所
    戒治期間經評定為合格，本院復以87年度毒聲字第4133號裁
    定停止戒治並付保護管束，但因於保護管束期間內，施用毒
    品行為遭查獲，經本院以88年度毒聲字第2852號裁定撤銷停
    止戒治，繼續執行強制戒治，並於88年12月4 日強制戒治期
    滿，而由臺灣板橋地方法院檢察署檢察官以88年戒毒偵字第
    219 號為不起訴處分確定；又因施用毒品案件，經臺灣板橋
    地方法院檢察署檢察官提起公訴並聲請強制戒治，強制戒治
    部分，經本院以89年度毒聲字第4536號裁定令入強制戒治處
    所施以強制戒治，於90年8 月24日執行完畢，起訴部分，經
    本院以89年度易字第3950號判決判處有期徒刑5 月確定；再
    因施用毒品案件，經臺灣板橋地方法院檢察署檢察官提起公
    訴並聲請強制戒治，強制戒治部分，經本院以90年度毒聲字
    第4871號裁定令入強制戒治處所施以強制戒治，於91年12月
    16日執行完畢，起訴部分，經本院以91年度板簡字第276 號
    判決判處有期徒刑6 月確定；再於93年間因施用毒品案件，
    經本院以93年度易字第601 號判決判處有期徒刑6 月確定等
    情，有臺灣高等法院被告前案紀錄表1 份附卷可參，是被告
    既曾於上開觀察、勒戒、強制戒治執行完畢釋放後5 年內再
    犯施用毒品之罪，且經法院判處罪刑確定，雖本案施用毒品
    之時間在初犯釋放5 年後，惟被告既已先於「5 年內再犯」
    ，顯見其再犯率甚高，原實施之觀察、勒戒、強制戒治已無
    法收其實效，而無5 年戒斷期之存在，即無再行觀察、勒戒
    或強制戒治之必要，揆諸前揭說明，仍應依法論科。
四、查海洛因係毒品危害防制條例第2 條第2 項所稱之第一級毒
    品，不得持有、施用，被告持以施用，核其所為，係犯違反
    毒品危害防制條例第10條第1 項之施用第一級毒品罪。被告
    持有第一級毒品後進而施用，其持有之低度行為，為施用之
    高度行為所吸收，不另論罪。查被告有起訴書犯罪事實欄所
    載之犯罪科刑紀錄，於95年11月11日執行完畢，有卷附臺灣
    高等法院被告前案紀錄表可按，其受有期徒刑執行完畢，5
    年以內故意再犯有期徒刑以上之罪，為累犯，應依法加重其
    刑。爰審酌被告有多次違反毒品危害防制條例前科，且甫於
    97年6 月3 日下午2 時20分許，為警查獲施用第一級毒品犯
    行（經本院於97年10月31日，以97年度訴字第3957號判處有
    期徒刑10月），又再犯本案，顯見其無法戒絕毒品；惟念其
    坦承犯行，態度良好，及其施用海洛因僅係戕害自身，尚未
    害及他人等一切情狀，量處如主文所示之刑。至於扣案之注
    射針筒、生理食鹽水、夾鏈袋等物，雖係被告所有（見偵卷
    第23頁、本院卷第37頁），然無證據證明殘留有毒品或與本
    案相關，爰均不予宣告沒收。
五、據上論斷，應依刑事訴訟法第273 條之1 第1 項、第299 條
    第1 項前段、第310 條之2 、第454 條第2 項，毒品危害防
    制條例第10條第1 項，刑法第11條前段、第47條第1 項，判
    決如主文。
本案經檢察官彭聖斐到庭執行職務。
中    華    民    國    97    年    11    月    20    日
                  刑事第十一庭  法  官  洪珮婷
以上正本證明與原本無異。
如不服本判決應於收受本判決後10日內向本院提出上訴書狀，並
應敘述具體理由，如未敘述上訴理由者，應於上訴期間屆滿後20
日內補提理由書狀於本院（均須按他造當事人之人數附繕本）「
切勿逕送上級法院」。
                                書記官  陳永訓
中    華    民    國    97    年    11    月    20    日
附錄本判決論罪之法條：
毒品危害防制條例第10條第1 項
施用第一級毒品者，處 6 月以上 5 年以下有期徒刑。


司法院資訊處製作；財團法人民間司法改革基金會備份。
